【裁判字號】    98,交易,278
【裁判日期】    990129
【裁判案由】    過失致死
【裁判全文】
臺灣臺南地方法院刑事判決             98年度交易字第278號
公  訴  人  臺灣臺南地方法院檢察署檢察官
被      告  丁○○
上列被告因過失致死案件，經檢察官提起公訴（98年度調偵字第
1150號），被告就被訴事實為有罪之陳述，經告知簡式審判程序
之旨，並聽取當事人之意見後，本院裁定進行簡式審判程序，並
判決如下：
    主  文
丁○○因過失致人於死，處有期徒刑肆月，如易科罰金，以新臺
幣壹仟元折算壹日。
    事實及理由
一、丁○○於民國98年5 月23日，騎乘車牌號碼P8W-396 號重型
    機車，搭載丙○○沿臺南縣佳里鎮縣176 線公路由西往東方
    向行駛在機車優先道上，於同日19時14分許，行至上開道路
    14.4公里處時，本應注意機車駕駛人不得於機車優先道上不
    當停等（起訴書誤載為汽機車行駛至交岔路口左轉彎時，應
    距交岔路口30公尺前顯示方向燈或手勢，換入內側車道或左
    轉車道，行至交岔路口中心處左轉，並不得占用來車道搶先
    左轉），而依當時天候晴、夜間有照明、柏油路面乾燥、路
    面無障礙物及缺陷、視距復屬良好等情，並無不能注意之情
    事，詎丁○○行駛上開路段欲左轉時，竟不當在機車優先道
    上停等欲等待時機左轉，適有王耀緒騎乘無車籍暨偽造車牌
    號碼ZR-08 號大型重型機車，沿同向後方超速行駛而至，且
    疏未注意車前狀況，而撞及丁○○之上開重型機車，王耀緒
    因之受有頭部外傷、急性硬腦膜下出血併嚴重腦腫脹等傷害
    ，經送醫後，仍因硬膜下出血腦水腫致中樞神經衰竭，於98
    年5 月27日上午8 時5 分不治死亡。丁○○於肇事後，在未
    有偵查犯罪職務之機關或公務員發覺其為犯罪人前，即向至
    財團法人臺灣基督長老教會新樓醫院處理本件道路交通事故
    ，尚不知肇事者為何人之臺南縣警察局佳里分局交通事故處
    理小組警員供承其肇事犯罪，自首並接受裁判。案經臺灣臺
    南地方法院檢察署檢察官相驗後自動檢舉偵查起訴，改行簡
    式審判程序審理。
二、證據：
(一)被告丁○○於警詢、偵訊及本院審理時之自白。
(二)被害人家屬乙○○於偵訊及甲○○於警詢、偵訊及本院審理
    時之供述。
(三)證人丙○○於警詢、偵訊之證述。
(四)道路交通事故現場圖、道路交通事故調查報告表(一)、(二)
    各1紙及道路交通事故照片24幀。
(五)財團法人臺灣基督長老教會新樓醫院出具之診斷證明書1紙
    。
(六)臺灣臺南地方法院檢察署之勘驗筆錄1 份、臺灣臺南地方法
    院檢察署之勘驗筆錄1 份、臺灣臺南地方法院檢察署相驗屍
    體證明書1 紙、檢驗報告書1 份及相驗照片。
(七)臺灣省臺南區車輛行車事故鑑定委員會98年9 月10日南鑑字
    第0985902736號函暨檢附之鑑定意見書1份。
三、核被告丁○○所為，係犯刑法第276 條第1 項之過失致死罪
    。另被告於肇事後，在未有偵查犯罪職務之機關或公務員發
    覺其為犯罪人前，即向至財團法人臺灣基督長老教會新樓醫
    院處理本件道路交通事故，尚不知肇事者為何人之臺南縣警
    察局佳里分局交通事故處理小組警員供承其肇事犯罪，自首
    並接受裁判等情，有臺南縣警察局道路交通事故肇事人自首
    情形紀錄表1 紙在卷（詳相驗卷第12頁）可憑，爰依刑法第
    62條前段之規定減輕其刑。爰審酌被告於上開路段不當停等
    ，係本件車禍發生之肇事次因，被害人王耀緒超速及疏未注
    意車前狀況，則係本件車禍發生之肇事主因，亦據前開鑑定
    意見書載明可參，被告之過失程度，經核並非重大，惟其未
    能遵守道路交通安全規則，一時疏忽肇致被害人王耀緒死亡
    ，對被害人家屬造成無可彌補之傷害，又被告固於98年12月
    8 日與被害人家屬就上開過失致死案件成立調解，被告願賠
    償被害人家屬新臺幣（以下同）50萬元（不含強制汽車責任
    險之理賠金），共分41期，第1 期於99年1 月15日給付30萬
    元，餘款20萬元，分40期，於99年2 月15日起至102 年5 月
    15日止，按月於每月15日各給付5,000 元，此有調解筆錄乙
    份在卷（詳本院卷第23頁）可按，惟被告迄今尚未賠償被害
    人家屬任何款項，及被告犯後坦承犯行之態度等一切情狀，
    量處如主文所示之刑，並諭知如易科罰金之折算標準，以資
    懲儆。
據上論斷，應依刑事訴訟法第273 條之1 第1 項、第299 條第1
項前段、第310 條之2 、第454 條第1 項，刑法第276 條第1 項
、第41條第1 項前段、第62條前段，刑法施行法第1 條之1 第1
項、第2 項前段，判決如主文。
本案經檢察官戊○○到庭執行職務。
中    華    民    國    99    年    1     月    29    日
                        交通法庭  法  官  鄭燕璘
以上正本證明與原本無異。
如不服本判決應於收受本判決後10日內向本院提出上訴書狀，並
應敘述具體理由。如未敘述上訴理由者，應於上訴期間屆滿後20
日內向本院補提理由書狀（均須按他造當事人之人數附繕本）「
切勿逕送上級法院」。
                                  書記官  蔡明峰
中    華    民    國    99    年    1     月    29    日
附錄本案論罪科刑法條全文：
刑法第276條：
因過失致人於死者，處2 年以下有期徒刑、拘役或2 千元以下罰
金。
從事業務之人，因業務上之過失犯前項之罪者，處5 年以下有期
徒刑或拘役，得併科3 千元以下罰金。

司法院資訊處製作；財團法人民間司法改革基金會備份。
